臺灣彰化地方法院民事裁定　　　　　　　100年度監字第119號
聲　請　人　魏自立
相　對　人　魏振旭
上列當事人間聲請許可處分受監護人財產事件，本院裁定如下：
    主  文
准聲請人按民國100年6月13日遺產分割繼承協議書（如附件）之
方式，處分相對人即受監護宣告人魏振旭對被繼承人魏知繼承
之遺產。
聲請程序費用新台幣壹仟元由相對人負擔。
    理  由
一、本件聲請意旨略以：聲請人為受監護宣告人即相對人魏振旭
    之監護人，茲因受監護人之父魏知於民國96年3月31日死
    亡，其他繼承人將辦理遺產登記，相對人無法會同處理，故
    聲請同意代為處分相對人之遺產繼承登記，協議遺產分配方
    案，係因下崙段17地號價值較高，由相對人繼承，合興段
    242-17地號魏世明及魏振順於80年間出資建築居住之房屋各
    一棟，房屋為未保存登記，魏振順在其土地佔有面積較大，
    魏世明再分配合興段242-21地號，至於合興段242、242-88
    地號為路地，由房屋持有人繼承較為適當，魏秀麗已出嫁自
    願不繼承土地，相對人現與魏世明同住並由魏世明及魏振順
    共同照顧生活，請貴院同意遺產繼承分配等語。
二、按監護人對於受監護人之財產，非為受監護人之利益，不得
    使用、代為或同意處分。監護人為下列行為，非經法院許可
    ，不生效力：一、代理受監護人購置或處分不動產。民法第
    1101條第1項、第2項第1款分別定有明文。
三、經查：聲請人主張其為相對人之監護人等語，業據其提出本
    院99年度監宣字第149號民事裁定暨確定證明書為證，堪信
    為真實。又聲請人已於100年7月25日與會同開具財產清冊之
    人魏振順開具相對人財產清冊陳報本院等情，亦據本院調閱
    99年度監宣字第149號監護宣告事件卷宗查明屬實。又聲請
    人主張受監護人之父魏涼知於96年3月31日死亡，並遺有不
    動產及相關財產，聲請人代理受監護人協議遺產分割契約等
    情，業據其提出戶籍謄本、繼承系統表、遺產分割契約書、
    土地登記謄本可稽，均堪信為真實。
四、依聲請人所提出之繼承系統表，受監護人之應繼分比例為
    1/4，又依卷附土地登記謄本及遺產分割協議書，被繼承人
    陳柳之遺產，五筆土地價值為新台幣3,139,103元，加上
    遺產現金2,000元，合計為3,141,103元，故相對人可分得之
    遺產為785,276元，又依附件分割繼承協議書所示，相對人
    所得分配之遺產價值為1,986,600元，高於按其應繼分比例
    所得分配之遺產價值，故依上開分割協議內容對於相對人並
    無不利，符合相對人利益。是聲請人之聲請，為有理由，應
    予准許，爰裁定如主文所示。
五、依非訟事件法第21條第1項、民法第1103條第1項，裁定如主
    文。
中    華    民    國    100   年    8    月    18    日
                  家事法庭    法  官  陳弘仁
以上正本係照原本作成。
如對本裁定抗告，須於裁定送達後10日之不變期間內，向本院提
出抗告狀，並繳納抗告費新臺幣1,000元。
中    華    民    國    100   年     8   月    18    日
                              書記官  張俞文